【裁判字號】    98,上易,1662
【裁判日期】    980807
【裁判案由】    詐欺等
【裁判全文】
臺灣高等法院刑事判決                98年度上易字第1662號
上  訴  人  癸○○
即  被  告
                    樓
上列上訴人因詐欺等案件，不服臺灣桃園地方法院98年度易字第
405號，中華民國第一審判決（起訴案號：臺灣桃園地方法院檢
察署97年度偵字第26315號），提起上訴，本院判決如下：
    主  文
原判決關於附表一編號一至二十一號所示之二十一件詐欺取財罪
暨執行刑部分均撤銷。
癸○○共同犯如附表一編號一至二十一號所示之二十一件詐欺取
財罪，均累犯，各處有期徒刑月，應執行有期徒刑年，如易
科罰金，以新台幣壹仟元折算壹日，扣案如附表三編號二所示之
物均沒收。
其他上訴駁回。
    事  實
一、癸○○前曾因毒品等案件，經臺灣苗栗地方法院以94年度訴
    字第102號判決判處應執行有期徒刑一年八月確定（其中加
    重竊盜部分判處有期徒刑九月，施用第一級毒品部分判處有
    期徒刑八月，施用第二級毒品部分判處有期徒刑四月）；又
    因違反毒品危害防制條例案件，經臺灣苗栗地方法院以95年
    度訴字第236號判決判處有期徒刑十月確定。上揭二罪刑經
    同院以95年度聲字第562號裁定應執行有期徒刑二年五月確
    定後，送監執行，嗣經臺灣苗栗地方法院以96年度聲減字第
    195號裁定減刑暨定其應執行刑為一年二月確定後，業於民
    國（下同）96年7月16日執畢出監。癸○○基於貸放金錢予
    他人以賺取與原本顯不相當利息之犯意，先在報紙廣告版內
    刊登借款訊息及聯絡方式後，於97年9月間某日，接聽張琦
    惠撥來欲借款之電話，遂趁張琦惠需錢恐急之際，在臺中縣
    豐原市某處，貸放新臺幣（下同）三萬元予張琦惠，並約定
    借款方式為一個月為一期，每借一萬元之利息為二千元，並
    先預扣第一期之利息共六千元，實際交付張琦惠二萬四千元
    ，其因此取得與原本顯不相當之重利，且要求張琦惠提供三
    個帳戶為擔保。癸○○又另基於貸放金錢予他人以賺取與原
    本顯不相當利息之犯意，在貼紙廣告上刊登其所有之行動電
    話0000000000號作為他人與其聯絡洽詢借款之電話後，於97
    年11月中旬某日以上開門號接聽陳秀珍撥來欲借款之電話，
    趁陳秀珍需款恐急之際，在苗栗縣境內某處，貸放二萬元予
    陳秀珍，並約定借款方式為十天為一期，每借一萬元之利息
    為一千五百元，逾期一天未繳，需多付一千元利息，並先預
    扣第一期之利息及手續費共四千元，實際交付陳秀珍一萬六
    千元，其因此取得與原本顯不相當之重利。
二、緣有綽號明哥、致中（音譯）（以下同）等不詳真實姓名年
    籍之成年男子共同籌組詐欺集團，由該集團成員隨機撥打電
    話予臺灣地區之不特定民眾，經該民眾接聽電話後，該詐欺
    集團成員即以如附表一詐騙內容欄所示內容對接聽電話之民
    眾行使詐術，佯稱要接聽電話之民眾前往金融機構提款機操
    作匯款，始可避免財物損失，令接聽電話之民眾信以為真，
    陷於錯誤，而依指示持金融卡前往附近金融機構之自動櫃員
    機，按其指示操作將交易金額匯款至該集團成員指定之人頭
    帳戶內，因而受有財產上損害，該集團成員即以此種方式詐
    取各該民眾之財物。嗣癸○○於97年9月底經致中邀其加入
    上開詐欺集團負責領錢之工作，並允諾每日領錢可獲取約二
    千元之報酬後，癸○○認有利可圖，乃基於意圖為自己不法
    所有之共同犯意聯絡，應允加入上開詐欺集團，負責依致中
    指示提領受騙民眾匯入人頭帳戶內之金錢，致中並交付插入
    行動電話門號0000000000號SIM卡之手機一支予癸○○使用
    ，作為雙方聯絡工具，癸○○遂於應允加入之97年9月底某
    日起至同年12月22日晚上9時20分許為警查獲時為止之期間
    內，多次依致中之指示，向綽號阿福之不詳姓名年籍成年男
    子收取他人申辦之金融機構帳戶存摺、金融卡及密碼，以及
    前述取得之張琦惠之銀行帳戶資料等物，提供予致中作為該
    詐欺集團使用之人頭帳戶後，再依致中以行動電話簡訊傳送
    之人頭帳戶名稱、帳號及金額等內容，持該等人頭帳戶之金
    融卡前往苗栗縣境內及桃園縣中壢市境內之便利商店附設金
    融機構自動櫃員機試卡確認可供提款後，再分別以上開人頭
    帳戶金融卡自各該金融機構自動櫃員機內提領致中指示之領
    款數額，除將其可得之報酬留供己用外，其餘領得之款項則
    全數交給致中，上開詐欺集團即以此方式詐騙不特定之民眾
    ，致如附表一編號1至21號所示乙○○等民眾受有財產上之
    損害。嗣癸○○於97年12月22日晚上9時20分許，駕駛車號
    4735-TX號自小客車搭載不知情之友人許詠鈞（另經檢察官
    為不起訴處分確定），行經桃園縣平鎮市○○路○段228號前
    ，因形跡可疑為警上前盤查，經警在其所駕駛之自小客車右
    前座腳踏板處發現一只裝有他人金融卡五張、手機五具、載
    有他人金融機構帳號之記事本一本、自動櫃員機交易明細表
    二紙、陳秀珍之身分證、林世澂及張永輝之存摺影本、健保
    卡影本等物後，為警檢視發現上開行動電話門號0000000000
    號手機內之簡訊內容所載金融機構戶名及帳號資料，均為警
    方通報之警示帳戶，認為有異，因而循線查悉上情。
三、案經桃園縣政府警察局移送臺灣桃園地方法院檢察署檢察官
    偵查起訴。
    理  由
一、證據能力部分：按被告以外之人於審判外之言詞或書面陳述
    ，除法律有規定者外，不得作為證據；又被告以外之人於審
    判外之陳述，雖不符合同法第159條之1至第159條之4之規定
    ，但經當事人於審判程序同意作為證據，法院審酌該言詞陳
    述或書面陳述作成時之情況，認為適當者，亦得為證據。當
    事人、代理人或辯護人於法院調查證據時，知有第159條第1
    項不得為證據之情形，而未於言詞辯論終結前聲明異議者，
    視為有前項之同意，刑事訴訟法第159條第1項及第159條之5
    分別定有明文。查本判決下列所引用之各該被告以外之人張
    琦惠、陳秀珍、乙○○、戊○○、己○○、壬○○、丙○○
    、丑○○、丁○○、甲○、辛○○、子○○、庚○○、游宗
    達（起訴書附表二誤載為游宗遠）、陳薇、盧裕民、王聖
    棻、范晴淵、張麗華、林麗卿、林清羽、林宣儀、徐佳生等
    人於審判外之陳述（包含書面陳述報案三聯單、反詐騙案件
    紀錄表、受理詐騙帳戶通報警示簡便格式表、受理各類案件
    紀錄表、案件基本資料報表），皆屬傳聞證據，惟被告雖知
    上開證據資料為傳聞證據，但於準備程序及審判期日中均表
    示無意見而不予爭執，且迄至言詞辯論終結前亦未再聲明異
    議，審酌上開證據資料製作時之情況，尚無違法不當及證明
    力明顯過低之瑕疵，亦認為以之作為證據應屬適當，故揆諸
    前開規定，爰逕依刑事訴訟法第159條之5規定，認前揭證據
    資料均例外有證據能力。
二、上訴人即被告癸○○於偵查、原審及本院，除否認張琦惠之
    部分以外，坦承前述其餘犯行，且查：
(一)、被告坦承之詞，核與證人即被害人張琦惠、陳秀珍於警詢、
    偵查所證述其等向被告借貸，經被告對其等收取與原本顯不
    相當之重利之過程相符，復有被告所有用以和證人陳秀珍通
    話之行動電話門號0000000000號雙向通聯紀錄在卷可稽，並
    有如附表三編號一所示手機一支及搭配使用之行動電話門號
    0000000000號SIM卡一枚扣案可佐，互核相符，由此足認被
    告就其所犯重利犯行之任意性自白，應屬真實，洵堪採信。
    至於被告事後否認張琦惠之部分，然證人張琦惠於偵查（第
    26315號偵查卷第230頁）具結，指認被告相片明確，並且陳
    稱因為向被告借錢，被告要求以三個帳戶抵押，而證人張琦
    惠之帳戶即被用之於附表一編號2至8之詐欺犯罪行為所用，
    是被告所辯，即不可取。
(二)、被告所犯詐欺取財犯行，業經如附表一編號1至21號所示被
    害人乙○○、戊○○、己○○、壬○○、丙○○、丑○○、
    丁○○、甲○、辛○○、子○○、庚○○、游宗達（起訴書
    附表二誤載為游宗遠）、陳薇、盧裕民、王聖棻、范晴淵
    、張麗華、林麗卿、林清羽、林宣儀、徐佳生等人於警詢或
    偵查中，分別指述其等受本案詐欺集團成員施以詐術詐騙後
    ，依指示匯款至該集團指定之人頭帳戶內，因此分別受有財
    產上損害等情綦詳，且有被害人於報案時同時提出之匯款憑
    條、交易明細表等資料及報案後警方製作之報案三聯單、反
    詐騙案件紀錄表、受理詐騙帳戶通報警示簡便格式表、受理
    各類案件紀錄表、案件基本資料報表等證據在卷可稽。
(三)、復有經上揭被害人分別匯入受騙款項之張慶榮（起訴書附表
    二誤載為張慶容）、林佑承（起訴書附表二誤載為林佑誠）
    、邱伊成、張琦惠、李春生、劉家宏、鄧勝鴻、高愛瑜、彭
    敬娟、羅宇章、江旭昇、陳彥宏、呂志斌、王秀貞等人頭帳
    戶之金融機構開戶資料及往來交易明細資料（以上人頭帳戶
    資料見附表二），及警方自被告使用之行動電話門號000000
    0000號手機內查悉載有人頭帳戶名稱、帳號等資料之簡訊內
    容（偵字第26315號偵查卷三第179至180頁反面）可證，互
    核相符，顯見如附表一編號1至21號所示各該被害人確實係
    受本案查獲之被告與致中、明哥共組之詐欺集團成員實施之
    詐術欺騙，均陷於錯誤匯款而分別受有財產上損害甚明。
(四)、被告於原審自陳其係於97年9月底某日經致中之邀而加入本
    案詐欺集團，負責依致中之指示提領人頭帳戶內金錢之工作
    等語綦詳，而警方亦自被告搭配行動電話門號0000000000號
    SIM卡使用之手機內，檢視查獲被告與致中間互以行動電話
    傳訊之人頭帳戶名稱、帳號及金額等內容之訊息，此有被告
    使用之行動電話門號0000000000號雙向通聯紀錄（偵字第26
    315號偵查卷二第115至126頁）及上揭簡訊內容在卷可稽。
    復有被告與共犯致中聯絡詐欺取財犯罪使用之行動電話門號
    0000000000號SIM卡一枚及搭配使用之手機一支、致中交付
    被告供其用以記載人頭帳戶戶名、帳號等資料之筆記本一本
    、被告依致中指示向綽號阿福之不詳姓名年籍成年男子收取
    後預備供其領款之人頭帳戶郵局金融卡二枚（局號：000000
    0，帳號：0000000及局號：0000000、帳號：0000000）、臺
    灣中小企銀金融卡一枚（帳號：00000000000號）、新竹國
    際商業銀行（現已改為渣打銀行）金融卡一枚（帳號：0000
    000000000000號）、自動櫃員機交易明細表二紙、林世澂及
    張永輝之存摺影本、健保卡影本等物扣案可佐，由此顯見被
    告確有參與本案詐欺集團犯行。而被告係於97年12月22日晚
    上9時20分因本案為警查獲後，隨即經裁定羈押在案，此有
    被告前案紀錄表及押票在卷可佐，可知被告參與本案詐欺集
    團之期間，應係自其應允加入之97年9月底某日起至同年12
    月22日晚上9時20分許為警查獲時為止，則於上開期間內受
    本案詐欺集團所詐騙之如附表一編號1至21號所示被害人乙
    ○○等人遭詐欺取財部分，即屬被告所共犯。
(五)、起訴書關於被害人乙○○、戊○○、甲○、庚○○、盧裕民
    、王聖棻、范晴淵、張麗華、林麗卿、林宣儀等人之受騙時
    間及受騙金額等情，核與上開被害人於警詢指述不符，經核
    對被害人之警詢陳述及其等提出匯款資料後，認定起訴書就
    上開部分應係誤載，爰予更正如附表一之記載。依據前述證
    據，足認被告確實有自其加入集團之時起，參與由共犯致中
    、明哥所籌組之詐欺集團犯罪，由該集團成員以如附表一編
    號1至21號詐騙內容欄所載詐術，先後詐欺同表編號1至21號
    所示之被害人，致各該被害人信以為真，陷於錯誤，依言匯
    款至該詐欺集團成員指定之人頭帳戶內，因此受有財產上損
    害，則被告就如附表一編號1至21號所載各詐欺取財犯行，
    顯係基於意圖為自己不法所有之犯意參與犯罪，自該當於刑
    法第339條第1項詐欺取財罪之規範甚明。是被告上開關於詐
    欺取財犯行之任意性自白，核與事實相符，洵堪採信。
(六)、綜上，本案事證明確，被告所涉重利犯行及如附表一編號1
    至21號所示共同詐欺取財犯行，均堪認定，均應依法論科。
三、論罪科刑部分
(一)、核被告癸○○所為，係犯刑法第344條重利罪及刑法第339條
    第1項詐欺取財罪。被告就其所為如附表一編號1至21號所示
    二十一件詐欺取財犯行，均與共犯致中、明哥及所屬詐欺集
    團成員間存有犯意聯絡及行為分擔，應論以共同正犯。又被
    告與明哥、致中及所屬詐欺集團成員等人就如附表一編號1
    、2、3、5、7、9、10、13、14、15、16、17、18、20號所
    示各次犯行，各係於某一段相近密接之時間內，以同一詐騙
    內容，詐欺同一被害人，而利用同一犯罪機會，多次誘使各
    被害人依其等施加之詐術內容匯款，各係侵害同一被害人之
    法益，各為接續犯之實質上一罪關係，各只論以一罪。又被
    告所為二件重利罪及如附表一編號1至21號所示二十一件詐
    欺取財罪，犯意不同，行為互殊，顯係基於個別犯意為之，
    應分論併罰。另被告前曾受如事實欄所載罪刑宣告及執行完
    畢情形，有被告前案紀錄表在卷可參，其於徒刑執行完畢後
    ，五年內故意再犯本案二件重利罪及二十一件詐欺取財罪等
    有期徒刑以上之罪，均為累犯，均應依刑法第47條第1項規
    定加重其刑至二分之一。
(二)、原審判決就被害人張琦惠、陳秀珍重利部分，認被告罪證明
    確，並適用刑事訴訟法第273條之1第1項、第299條第1項前
    段，刑法第344條、第51條第10款、第47條第1項、第41條第
    1項前段、第38條第1項第2款，刑法施行法第1條之1第1項、
    第2項前段之規定，審酌被告涉犯重利罪之動機及目的係為
    收取與原本顯不相當之利息牟利、其智識程度為高職肄業，
    因本案為警查獲前在其胞弟與他人合夥經營之洗車場內工作
    ，未支薪，僅向其弟索費零花，及其犯罪後於審理均坦承犯
    行，表示悔悟，犯罪後態度尚佳等一切情狀，就被告所犯二
    件重利罪，各量處拘役三十日及如易科罰金之折算標準。如
    附表三編號一所示之物，係被告所有用以和被害人陳秀珍聯
    絡貸放金錢及收取利息使用之手機及門號（按行動電話服務
    須以晶片卡（即SIM卡）為使用介面，因此電信公司於出租
    行動電話門號予消費者使用時，即同時附帶提供晶片卡給消
    費者作為門號使用之介面，故電信公司接受消費者申辦門號
    並將該門號開通上線時，該晶片卡之所有權已移轉於消費者
    。自不能認該晶片卡仍屬電信公司所有之物，97年度台上字
    第2108號、第1952號），屬被告所有供其對被害人陳秀珍犯
    重利罪使用之物，此據被告於審理陳述明確，爰依刑法第38
    條第1項第2款規定，於被告對被害人陳秀珍所犯重利罪之主
    文項下，併予宣告沒收之。經核原判決此部分認事用法並無
    不合，量刑之諭知均屬妥適，上訴人即被告上訴意旨，否認
    對於被害人張琦惠部分之重利犯罪行為，並非可取（理由如
    前述），另指摘原判決關於被害人陳秀珍部分量刑過重，然
    按「量刑輕重係屬事實審法院得依職權自由裁量之事項，苟
    已斟酌刑法第57條各款所列情狀而未逾越法定刑度，不得遽
    指為違法（72年台上字第6696 號判例）」，本件原審判決
    就被害人陳秀珍部分，已經詳細記載量刑審酌各項被告犯罪
    情節及犯罪後之態度等一切情狀，並予以綜合考量，依累犯
    之規定加重其刑後，在法定刑內科處其刑，經核於法並無不
    合，上訴意旨既未指摘原判決科刑有何違背法令，單純就科
    刑輕重為爭執，自非適法之上訴理由。是其指摘原判決關於
    被害人張琦惠、陳秀珍重利部分不當，為無理由，應予駁回
    。
(三)、原審就附表一編號1至21號所示之二十一件詐欺取財部分，
    予以被告論罪科刑固非無見，惟查，司法院大法官會議釋字
    第662號解釋：「中華民國94年2月2日修正公佈之現行刑法
    第41條第2項，關於數罪併罰，數宣告刑均得易科罰金，而
    定應執行刑之刑逾六個月者，排除適用同條第1項得易科罰
    金之規定部分，與憲法第23條規定有違，並與本院釋字第
    366號解釋意旨不符，應自本解釋公布之日起失其效力」，
    業於98年6月19日公佈，原審未及適用，尚有未合。被告提
    起上訴，認主張量刑過重，因原審判決就此部分，已經詳細
    記載量刑審酌各項被告犯罪情節及犯罪後之態度等一切情狀
    ，並予以綜合考量，依累犯之規定加重其刑後，在法定刑內
    科處其刑，經核於法並無不合，上訴意旨既未指摘原判決科
    刑有何違背法令，單純就科刑輕重為爭執，自非適法之上訴
    理由，是其指摘原判決此部分不當，固非有理由，然原判決
    此部分既有前揭可議，仍屬無可維持，應將原判決關於附表
    一編號1至21號所示之二十一件詐欺取財暨執行刑部分撤銷
    改判。
(四)、爰審酌被告參與本案詐欺集團，該集團成員以如附表一編號
    1至21號詐騙內容欄所載詐術，先後詐欺同表編號1至21號所
    示各該被害人之財物，受騙人數甚多，詐騙地區遍及全台，
    被告與各該被害人間應係素昧平生，並無任何關係，其參與
    詐欺取財犯罪之動機及目的顯係認為從事詐欺取財犯罪有利
    可圖，其參與犯罪之手段係負責依共犯致中指示取得人頭帳
    戶存摺、金融卡及密碼後，再依共犯致中指示提領人頭帳戶
    內款項之構成要件行為，其所為犯行對各該被害人之財產權
    業已造成損害，併斟酌被告涉犯重利罪之動機及目的係為收
    取與原本顯不相當之利息牟利、其智識程度為高職肄業，因
    本案為警查獲前在其胞弟與他人合夥經營之洗車場內工作，
    未支薪，僅向其弟索費零花，及其犯罪後於本院審理中均坦
    承犯行，表示悔悟，犯罪後態度尚佳等一切情狀，就被告所
    所犯二十一件詐欺取財罪，各量處如附表一編號1至21號宣
    告刑欄所示之刑，即各處有期徒刑月，並且均諭知如易科
    罰金，以新台幣壹仟元折算壹日，且定應執行刑為有期徒刑
    年，並依據司法院大法官會議釋字第662號解釋，諭知如
    易科罰金，以新台幣壹仟元折算壹日。
(五)、另如附表三編號2所示之物，均為共犯致中所有交付被告供
    其犯本案如附表一編號1至21號所示二十一件詐欺取財罪所
    用之物，為共犯所有供（或預備供）犯罪使用之物乙節，亦
    經被告陳述明確，爰依刑法第38條第1項第2款規定，均應於
    被告所犯詐欺取財罪之主文項下，併予宣告沒收之。又扣案
    如附表三編號3所示之物，雖為被告所有，惟無積極證據證
    明係被告用以犯重利罪或共犯詐欺取財罪使用之物，不得併
    予宣告沒收。另同表編號4所示第一銀行金融卡一枚係被告
    胞弟葉錦文所有之物，及同表編號5所示行動電話門號及搭
    配使用之手機一支係許詠鈞所有之物等情，業據被告於審理
    陳明，上開物品均非被告所有之物，亦無證據證明係供其犯
    本案重利罪或詐欺取財罪使用之物，即不得併予宣告沒收。
四、至於公訴意旨雖認被告就附表一編號22至34號所示被害人吳
    泱翰、黃士憲、馮庭菁、潘志理、蘇永忠、劉惠雯、周嘉郁
    、陳莉芳、程鴻仁、吳建豪、葉仲軒、蘇韋寧、蘇純誼、賴
    曉芸、謝翔宇等人受騙之部分，亦均涉犯刑法第339條第1項
    詐欺取財罪嫌，惟因上開被害人受騙之時間皆為被告因本案
    於97年12月22日晚上9時20分許為警查獲後經羈押以後所發
    生者，而被告係羈押至98年5月15日始經准予具保停止羈押
    ，此觀諸原審98年5月15日審判筆錄及刑事被告保證書之記
    載即明。此部分原審認為就附表一編號22至34號所示被害人
    之部分，尚無證據證明被告有參與各該犯行，不宜由受命法
    官獨任行簡式審判程序，係由原審法院合議庭另行審理之，
    且不在上訴範圍，附此敘明。
據上論斷，應依刑事訴訟法第368條、第369條第1項前段、第364
條、第299條第1項前段，刑法第28條、第339條第1項、第51條第
5款、第47條第1項、第41條第1項前段、第38條第1項第2款，刑
法施行法第1條之1第1項、第2項前段、司法院大法官會議釋字第
662號解釋，判決如主文。
本案經檢察官楊秀蘭到庭執行職務。
中    華    民    國    98    年    8     月    7    日
            刑事第十二庭  審判長法  官   蔡永昌
                                法  官   陳榮和
                                法  官   施俊堯
以上正本證明與原本無異。
不得上訴。
                                書記官   顧哲瑜
中    華    民    國    98    年    8     月    10    日
附表一：被告共犯詐欺取財罪之被害人明細
┌─┬────┬────────────┬──────────┬───────┐
│編│ 被害人 │     詐騙內容           │受騙金額（新台幣）及│    宣告刑    │
│號│        │                        │匯入帳戶資料        │              │
├─┼────┼────────────┼──────────┼───────┤
│1 │ 乙○○ │97年10月2 日晚間10時10分│(1)匯款29,989元至李春│有期徒刑三月  │
│  │        │許，詐騙集團成員撥打電話│  生之臺灣中小企業銀│（接續犯）    │
│  │        │予乙○○，對其謊稱之前購│  行嘉義分行帳戶（帳│              │
│  │        │物時，誤將款項匯入12期分│  號：00000000000000│              │
│  │        │期帳戶中，要幫其取消分期│  66號）            │              │
│  │        │付款，使乙○○信以為真而│(2)匯款3 萬元、28,000│              │
│  │        │陷於錯誤，便依該詐騙集團│  元、29,000元、1 千│              │
│  │        │成員之指示，於同日晚間10│  元、1 千元、1 千元│              │
│  │        │時10分許先後在臺北縣中和│  至江旭昇之中國信託│              │
│  │        │市農會匯款7次。         │  銀行復興分行帳戶（│              │
│  │        │                        │  帳號：000000000000│              │
│  │        │                        │  6953號）          │              │
│  │        │                        │共遭詐騙119,989元   │              │
├─┼────┼────────────┼──────────┼───────┤
│2 │ 丙○○ │97年10月4 日晚間8 時30分│先後匯款15,242元、14│有期徒刑三月  │
│  │        │許，該詐騙集團成員撥打電│,792 元 至張琦惠之元│（接續犯）    │
│  │        │話予丙○○，對其謊稱其子│大商業銀行豐原分行帳│              │
│  │        │之前在網路購物時，因設定│戶（帳號：0000000000│              │
│  │        │錯誤變成分期付款，須依指│440 號）            │              │
│  │        │示操作提款機取消分期付款│共遭詐騙30,034元    │              │
│  │        │，使丙○○信以為真而陷於│                    │              │
│  │        │錯誤，便依該詐騙集團成員│                    │              │
│  │        │之指示於同日晚間9 時20分│                    │              │
│  │        │，在臺北市士林區匯款2 次│                    │              │
│  │        │。                      │                    │              │
├─┼────┼────────────┼──────────┼───────┤
│3 │ 丑○○ │97年10月4 日下午4 時許，│先後匯款19,123元、8,│有期徒刑三月  │
│  │        │該詐騙集團成員假藉網路賣│398 元至同上張琦惠之│（接續犯）    │
│  │        │家身分，撥打電話予丑○○│元大銀行帳戶內，共遭│              │
│  │        │，對其謊稱之前在網路購物│詐騙27,521元        │              │
│  │        │時，誤給約定帳戶供匯款，│                    │              │
│  │        │須立即取消，否則將每月扣│                    │              │
│  │        │款，使丑○○信以為真而陷│                    │              │
│  │        │於錯誤，便依該詐騙集團成│                    │              │
│  │        │員之指示於同日下午5 時34│                    │              │
│  │        │分匯款2次。             │                    │              │
├─┼────┼────────────┼──────────┼───────┤
│4 │ 丁○○ │97年10月4 日晚間9 時22分│匯款4,004 元至上開張│有期徒刑三月  │
│  │        │許，該詐騙集團成員假藉網│琦惠之元大銀行帳戶內│              │
│  │        │路賣家身分，撥打電話予曹│                    │              │
│  │        │建輝，對其謊稱：會計帳做│                    │              │
│  │        │錯，要改成約定帳戶，使曹│                    │              │
│  │        │建輝信以為真而陷於錯誤，│                    │              │
│  │        │便依該詐騙集團成員之指示│                    │              │
│  │        │，於同日晚間9 時36分匯款│                    │              │
│  │        │。                      │                    │              │
├─┼────┼────────────┼──────────┼───────┤
│5 │ 庚○○ │97年10月4 日晚間10時30分│(1)先後匯款29,988元、│有期徒刑三月  │
│  │        │許，該詐騙集團成員假藉金│  29,988元至張琦惠之│（接續犯）    │
│  │        │石堂員工名義，撥打電話予│  花旗銀行豐原分行帳│              │
│  │        │庚○○，對其謊稱之前於網│  戶（帳號：00000000│              │
│  │        │路購物時，簽帳單誤簽為分│  111626 號）       │              │
│  │        │期付款，需持提款卡操作提│(2)先後存入21,000元、│              │
│  │        │款機辦理取消，其後該詐騙│  123,000 元至不詳人│              │
│  │        │集團成員又假借郵局行員名│  頭帳戶（帳號：0004│              │
│  │        │義，撥打電話予庚○○，對│  00000000000 號）  │              │
│  │        │其謊稱：須依指示操作提款│共遭詐騙203,976元   │              │
│  │        │機取消分期付款，使庚○○│                    │              │
│  │        │信以為真而陷於錯誤，便依│                    │              │
│  │        │該詐騙集團成員之指示，於│                    │              │
│  │        │同日晚間10時51分匯款多次│                    │              │
│  │        │。                      │                    │              │
├─┼────┼────────────┼──────────┼───────┤
│6 │ 子○○ │97年10月5 日晚間6 時10分│匯款29,989元至張琦惠│有期徒刑三月  │
│  │        │許，該詐騙集團成員假藉網│之兆豐國際商業銀行豐│              │
│  │        │路賣家身分，撥打電話予鄭│原分行帳戶（帳號：03│              │
│  │        │夙玲，對其謊稱之前於網路│000000000 號）      │              │
│  │        │購物時，輸入錯誤帳號，其│                    │              │
│  │        │後該詐騙集團成員又假借銀│                    │              │
│  │        │行行員名義，撥打電話予鄭│                    │              │
│  │        │夙玲，對其謊稱替其凍結帳│                    │              │
│  │        │戶，避免扣款，使子○○信│                    │              │
│  │        │以為真而陷於錯誤，便依該│                    │              │
│  │        │詐騙集團成員之指示匯款。│                    │              │
├─┼────┼────────────┼──────────┼───────┤
│7 │ 甲  ○ │97年10月5 日晚間8 時16分│(1)匯款29,989元至上開│有期徒刑三月  │
│  │        │許，該詐騙集團成員假藉郵│  張琦惠之兆豐銀行帳│（接續犯）    │
│  │        │局客服人員名義，撥打電話│  戶內。            │              │
│  │        │予甲○，對其謊稱之前在網│(2)匯款29,989元至臺灣│              │
│  │        │路購物時，帳戶遭重複扣款│  中小企銀中壢分行帳│              │
│  │        │，將替其處理，然因手續繁│  戶（帳號：00000000│              │
│  │        │多，須持提款卡至最近提款│  00000000號）      │              │
│  │        │機操作，以便連線使郵局人│(3)匯款43,000元至羅宇│              │
│  │        │員知其位置，使甲○信以為│  章之渣打銀行金陵分│              │
│  │        │真而陷於錯誤，便依該詐騙│  行帳戶（帳號：6721│              │
│  │        │集團成員之指示於同日晚間│  0000000號）       │              │
│  │        │9 時30分，在高雄縣鳳山市│共遭詐騙102,978元   │              │
│  │        │三民郵局匯款3次。       │                    │              │
├─┼────┼────────────┼──────────┼───────┤
│8 │ 辛○○ │97年10月5 日晚間8 時許，│匯款29,989元至上開張│有期徒刑三月  │
│  │        │該詐騙集團成員假藉網路賣│琦惠之兆豐銀行帳戶內│              │
│  │        │家身分，撥打電話予辛○○│。                  │              │
│  │        │，對其謊稱之前於網路購物│                    │              │
│  │        │時，付款方式有問題，需聯│                    │              │
│  │        │絡開戶銀行，其後該詐騙集│                    │              │
│  │        │團成員又假借銀行行員名義│                    │              │
│  │        │，撥打電話予辛○○，對其│                    │              │
│  │        │謊稱已收到賣家請求取消分│                    │              │
│  │        │期扣款之傳真，使辛○○信│                    │              │
│  │        │以為真而陷於錯誤，便依該│                    │              │
│  │        │詐騙集團成員之指示於同日│                    │              │
│  │        │晚間8 時33分，在臺中市健│                    │              │
│  │        │行路郵局匯款。          │                    │              │
├─┼────┼────────────┼──────────┼───────┤
│9 │ 林麗卿 │97年10月初某日，該詐騙集│(1)先後匯款11萬元、7 │有期徒刑三月  │
│  │        │團成員撥打電話予林麗卿，│  萬元至陳彥宏之臺灣│（接續犯）    │
│  │        │對其謊稱中了三獎，可換成│  銀行安南分行帳戶（│              │
│  │        │現金800,000 元，但要先繳│  帳號：000000000000│              │
│  │        │納公證費，使林麗卿信以為│  號）              │              │
│  │        │真而陷於錯誤，便依該詐騙│(2)匯款56,000元至呂志│              │
│  │        │集團成員之指示於同月7 日│  斌之聯邦銀行西屯分│              │
│  │        │下午3 時許，在臺灣銀行新│  行帳戶（帳號：0635│              │
│  │        │竹分行匯款。            │  00000000號）      │              │
│  │        │                        │共遭詐騙236,000元   │              │
├─┼────┼────────────┼──────────┼───────┤
│10│ 張麗華 │97年10月7 日晚間10時30分│(1)匯款42萬元至陳彥宏│有期徒刑三月  │
│  │        │許，該詐騙集團成員撥打電│  之上開臺灣銀行安南│（接續犯）    │
│  │        │話予張麗華，對其謊稱：中│  分行帳戶內。      │              │
│  │        │了四獎，可換成現金800,00│(2)匯款56,100元至呂志│              │
│  │        │0 元，但要先繳納公證費，│  斌之聯邦銀行西屯分│              │
│  │        │使張麗華信以為真而陷於錯│  行帳戶（帳號：0635│              │
│  │        │誤，便依該詐騙集團成員之│  00000000號）      │              │
│  │        │指示於翌 (8)日上午10時，│共遭詐騙476,100元   │              │
│  │        │在臺灣銀行安南分行匯款。│                    │              │
├─┼────┼────────────┼──────────┼───────┤
│11│游宗達（│97年12月1 日晚間8 時23分│匯款29,999元至劉家宏│有期徒刑三月  │
│  │起訴書附│許，該詐騙集團成員假藉網│之臺中市○○路郵局帳│              │
│  │表2 誤為│路賣家身分，撥打電話予游│戶（帳號：          │              │
│  │「游宗遠│宗遠，對其謊稱之前於網路│000000000000 00 號）│              │
│  │」）    │購物時，因作業疏失將單據│                    │              │
│  │        │簽署到定期匯款單，使游宗│                    │              │
│  │        │遠信以為真而陷於錯誤，便│                    │              │
│  │        │依該詐騙集團成員之指示於│                    │              │
│  │        │同日晚間9 時51分，在新竹│                    │              │
│  │        │市竹科郵局匯款。        │                    │              │
├─┼────┼────────────┼──────────┼───────┤
│12│ 陳薇 │97年12月1 日晚間9 時30分│匯款29,961元至上開劉│有期徒刑三月  │
│  │        │許，該詐騙集團成員假藉網│家宏之臺中市○○路郵│              │
│  │        │路賣家身分，撥打電話予陳│局帳戶。            │              │
│  │        │薇，對其謊稱：之前於網│                    │              │
│  │        │路購物時，因誤將款項匯至│                    │              │
│  │        │分期付款帳戶內，須依指示│                    │              │
│  │        │操作提款機取消分期付款，│                    │              │
│  │        │使陳薇信以為真而陷於錯│                    │              │
│  │        │誤，便依該詐騙集團成員之│                    │              │
│  │        │指示於同日晚間10時35分，│                    │              │
│  │        │在臺中市○區○○路上匯款│                    │              │
│  │        │。                      │                    │              │
├─┼────┼────────────┼──────────┼───────┤
│13│ 盧裕民 │97年12月3 日晚間7 時l2分│(1)先後匯款29,989元、│有期徒刑三月  │
│  │        │許，該詐騙集團成員假藉網│  29,989元至鄧勝鴻之│（接續犯）    │
│  │        │路賣家身分，撥打電話予盧│  臺北富邦商業銀行新│              │
│  │        │裕民，對其謊稱之前於網路│  竹分行帳戶（帳號：│              │
│  │        │購物時，帳款有問題，其後│  000000000000號）  │              │
│  │        │該詐騙集團成員復又撥打電│(2)先後以現金存款46,0│              │
│  │        │話予盧裕民，對其謊稱網路│  00元、2,100 元至不│              │
│  │        │購物的帳款被更改成12期分│  詳之渣打銀行帳戶內│              │
│  │        │期付款，使盧裕民信以為真│  （帳號：0000000000│              │
│  │        │而陷於錯誤，便依該詐騙集│  9號）             │              │
│  │        │團成員之指示於同日晚間9 │共遭詐欺108,078元   │              │
│  │        │時15分，在桃園縣中壢市南│                    │              │
│  │        │園二路郵局匯款。        │                    │              │
├─┼────┼────────────┼──────────┼───────┤
│14│ 己○○ │97年12月間某日晚間9 時30│先後匯款1,999 元、1,│有期徒刑三月  │
│  │        │分，假冒郵局行員撥打電話│999 元至林佑誠（起訴│（接續犯）    │
│  │        │予己○○，對其謊稱之前於│書附表2 誤為「林佑承│              │
│  │        │雅虎奇摩拍賣網站購物時，│」）之渣打國際商業銀│              │
│  │        │因疏忽勾選到分期付款，導│行新豐分行帳戶（帳號│              │
│  │        │致帳戶每月被自動扣款，須│：000000000000號），│              │
│  │        │依指示操作提款機取消設定│共遭詐騙3,998 元    │              │
│  │        │，使己○○信以為真而陷於│                    │              │
│  │        │錯誤，便依該詐騙集團成員│                    │              │
│  │        │之指示於同月4 日晚間10時│                    │              │
│  │        │5 分，在花蓮縣壽豐鄉匯款│                    │              │
│  │        │。                      │                    │              │
├─┼────┼────────────┼──────────┼───────┤
│15│ 壬○○ │97年12月4 日下午5 時30分│(1)先後匯款1萬元、2萬│有期徒刑三月  │
│  │        │許，該詐騙集團成員撥打電│  元、3 萬元及34,000│（接續犯）    │
│  │        │話予壬○○，對其謊稱之前│  元至上開林佑誠之渣│              │
│  │        │在雅虎奇摩網路購物時，因│  打國際商業銀行新豐│              │
│  │        │設定錯誤變成分期付款，須│  分行帳戶（帳號：01│              │
│  │        │依指示操作提款機取消分期│  0000000000 號）內 │              │
│  │        │付款，使壬○○信以為真而│(2)復先後匯款29,989元│              │
│  │        │陷於錯誤，便依該詐騙集團│  、8,997 元至邱伊成│              │
│  │        │成員之指示於同日晚間6 時│  之合作金庫銀行南崁│              │
│  │        │5 分匯款。              │  分行帳戶（帳號：54│              │
│  │        │                        │  00000000000號）。 │              │
│  │        │                        │共遭詐騙132,986元   │              │
├─┼────┼────────────┼──────────┼───────┤
│16│ 戊○○ │97年12月5 日下午4 時許，│(1)匯款29,989元至張慶│有期徒刑三月  │
│  │        │該詐騙集團成員假借銀行行│  榮（起訴書附表2 誤│（接續犯）    │
│  │        │員名義，撥打電話予戊○○│  為「張慶容」）之新│              │
│  │        │對其謊稱：之前以分期付款│  竹東園郵局帳戶（帳│              │
│  │        │購買中華電信儲值卡，若不│  號：00000000000000│              │
│  │        │取消將繼續扣款，使戊○○│  號）              │              │
│  │        │信以為真而陷於錯誤，便依│(2)匯款15,479元至彭敬│              │
│  │        │該詐騙集團成員之指示，於│  娟之台新銀行南壢分│              │
│  │        │同日在彰化縣福興鄉郵局匯│  行帳戶（帳號：2078│              │
│  │        │款。                    │  0000000000號）    │              │
│  │        │                        │共遭詐騙45,468元    │              │
├─┼────┼────────────┼──────────┼───────┤
│17│ 林清羽 │97年12月10日晚間6 時許，│先後匯款1,823 元、4,│有期徒刑三月  │
│  │        │該詐騙集團成員假藉網路賣│996 元至高愛瑜之臺北│（接續犯）    │
│  │        │家身份，撥打電話予林清羽│富邦商業銀行北中壢分│              │
│  │        │，對其謊稱：之前於網路購│行帳戶（帳號：678210│              │
│  │        │物時，簽錯簽收單，使林清│046913號），共遭詐騙│              │
│  │        │羽信以為真而陷於錯誤，便│6,819元             │              │
│  │        │依該詐騙集團成員之指示於│                    │              │
│  │        │同日晚間7 時48分，在桃園│                    │              │
│  │        │縣龜山鄉林口長庚醫院內匯│                    │              │
│  │        │款。                    │                    │              │
├─┼────┼────────────┼──────────┼───────┤
│18│ 王聖棻 │97年12月9 日晚間9 時23分│(1)先後匯款29,000元、│有期徒刑三月  │
│  │        │許，該詐騙集團成員假藉網│  3 萬元、29,000 元 │（接續犯）    │
│  │        │路賣家身分，撥打電話予王│  、12,000元、29,000│              │
│  │        │聖棻，對其謊稱之前於網路│  元、3 萬元、28,000│              │
│  │        │購物時，因帳款簽收有有問│  元、12,000元、1 千│              │
│  │        │題，誤將一次付清之款項勾│  元等筆款項至王秀貞│              │
│  │        │選為分期付款，使王聖棻信│  之中國信託商業銀行│              │
│  │        │以為真而陷於錯誤，便依該│  帳戶（帳號：023540│              │
│  │        │詐騙集團成員之指示於同日│  068848 號）。     │              │
│  │        │晚間11時29分，在臺南縣新│(2)匯款29,999元至王秀│              │
│  │        │營市存款。              │  貞之合作金庫銀行大│              │
│  │        │                        │  樹分行帳戶（帳號：│              │
│  │        │                        │  0000000000000號） │              │
│  │        │                        │(3)匯款29,983元至不詳│              │
│  │        │                        │  之澎湖馬公郵局東文│              │
│  │        │                        │  分局帳戶（帳號：02│              │
│  │        │                        │  000000000000號）  │              │
│  │        │                        │共遭詐騙259,982元   │              │
├─┼────┼────────────┼──────────┼───────┤
│19│ 范晴淵 │97年12月9 日晚間10時30分│存款29,998元至高愛瑜│有期徒刑三月  │
│  │        │許，該詐騙集團成員假藉銀│之中國信託銀行南崁分│（接續犯）    │
│  │        │行行員身分，撥打電話予范│行帳戶（帳號：000051│              │
│  │        │晴淵，對其謊稱之前於網路│0000000000號）（起訴│              │
│  │        │購物時，送貨員誤簽成分期│書附表2 誤為「合作金│              │
│  │        │付款，要趕快取消，使范睛│庫帳戶，帳號：576876│              │
│  │        │淵信以為真而陷於錯誤，便│0000000 號」）      │              │
│  │        │依該詐騙集團成員之指示於│                    │              │
│  │        │同日晚間11時29分，在臺南│                    │              │
│  │        │縣新營市存款。          │                    │              │
├─┼────┼────────────┼──────────┼───────┤
│20│ 林宣儀 │該詐騙集團成員假藉網路賣│(1)匯款29,983元至高愛│有期徒刑三月  │
│  │        │家身份，撥打電話予林宣儀│  瑜之臺北富邦商業銀│（接續犯）    │
│  │        │，對其謊稱：提款卡因在網│  行北中壢分行帳戶（│              │
│  │        │路上購物，被設定為分期付│  帳號：000000000000│              │
│  │        │款，使林宣儀信以為真而陷│  ）內 。           │              │
│  │        │於錯誤，便依該詐騙集團成│(2)匯款13,000元至不詳│              │
│  │        │員之指示於97年12月10日晚│  之人頭帳戶內。    │              │
│  │        │間6 時46分在高雄縣匯款。│(3)先後匯款11,000元、│              │
│  │        │                        │  4 千元至不詳之第一│              │
│  │        │                        │  銀行左營分行帳戶（│              │
│  │        │                        │  帳號：00000000000 │              │
│  │        │                        │  號）內。          │              │
│  │        │                        │共遭詐騙57,983元    │              │
├─┼────┼────────────┼──────────┼───────┤
│21│ 徐佳生 │97年12月10日晚間6 時30分│匯款27,686元至高愛瑜│有期徒刑三月  │
│  │        │許，該詐騙集團成員假藉銀│之上開台北富邦商業銀│              │
│  │        │行行員身份，撥打電話予徐│行北中壢分行帳戶（帳│              │
│  │        │佳生，對其謊稱：之前於網│號：000000000000 號 │              │
│  │        │路購物時，簽錯簽收單，使│）內。              │              │
│  │        │徐佳生信以為真而陷於錯誤│                    │              │
│  │        │，便依該詐騙集團成員之指│                    │              │
│  │        │示於同日晚間6 時55分，在│                    │              │
│  │        │新竹縣竹東鎮中路農會匯款│                    │              │
├─┼────┼────────────┼──────────┼───────┤
│22│ 吳泱翰 │該詐騙集團成員於不詳時間│匯款9,100 元至廖婉里│被告此時在押，│
│  │        │，在不詳地點，以電腦連結│之台中縣潭子郵局帳戶│非被告共犯    │
│  │        │網路之方式，在雅虎奇摩網│（帳號：000000000000│              │
│  │        │站上刊登販賣手機之廣告，│23 號）             │              │
│  │        │嗣吳泱翰見該不實之拍賣訊│                    │              │
│  │        │息信以為真而陷於錯誤，下│                    │              │
│  │        │標後，便依該詐騙集團成員│                    │              │
│  │        │之指示於98年1 月13日匯款│                    │              │
│  │        │。                      │                    │              │
├─┼────┼────────────┼──────────┼───────┤
│23│ 黃士憲 │該詐騙集團成員於不詳時間│匯款8,500 元至廖婉里│被告此時在押，│
│  │        │，在不詳地點，以電腦連結│之上開台中縣潭子郵局│非被告共犯    │
│  │        │網路之方式，在雅虎奇摩網│帳戶內              │              │
│  │        │站上刊登販賣數位相機之廣│                    │              │
│  │        │告，嗣黃士憲於98年1 月13│                    │              │
│  │        │日晚間6 時25分，在高雄縣│                    │              │
│  │        │鳳山市上網時，見該不實之│                    │              │
│  │        │拍賣訊息信以為真而陷於錯│                    │              │
│  │        │誤，下標後，便依該詐騙集│                    │              │
│  │        │團成員之指示於同日晚間7 │                    │              │
│  │        │時許，在高雄縣鳳山市住家│                    │              │
│  │        │內以網路匯款。          │                    │              │
├─┼────┼────────────┼──────────┼───────┤
│24│ 馮庭菁 │該詐騙集團成員於不詳時間│匯款5 千元至廖婉里之│被告此時在押，│
│  │        │，在不詳地點，以電腦連結│上開臺中縣潭子郵局帳│非被告共犯    │
│  │        │網路之方式，在露天拍賣網│戶內                │              │
│  │        │站上刊登販賣手機之廣告，│                    │              │
│  │        │嗣馮庭菁於98年1 月12日在│                    │              │
│  │        │高雄市楠梓區上網時，見該│                    │              │
│  │        │不實之拍賣訊息信以為真而│                    │              │
│  │        │陷於錯誤，下標後，便依該│                    │              │
│  │        │詐騙集團成員之指示於翌(1│                    │              │
│  │        │3)日中午至高雄市楠梓區右│                    │              │
│  │        │昌郵局匯款。            │                    │              │
├─┼────┼────────────┼──────────┼───────┤
│25│ 潘志理 │該詐騙集團成員於不詳時間│匯款18,900元至廖婉里│被告此時在押，│
│  │        │，在不詳地點，以電腦連結│之上開台中縣潭子郵局│非被告共犯    │
│  │        │網路之方式，在雅虎奇摩網│帳戶內              │              │
│  │        │站上刊登販賣相機之廣告，│                    │              │
│  │        │嗣潘志理於98年1 月3 日下│                    │              │
│  │        │午1 時30分在臺北市信義區│                    │              │
│  │        │住處上網時，見該不實之拍│                    │              │
│  │        │賣訊息信以為真而陷於錯誤│                    │              │
│  │        │，下標後，便依該詐騙集團│                    │              │
│  │        │成員之指示於同日下午2 時│                    │              │
│  │        │12分至臺北市○○○路○ 段│                    │              │
│  │        │匯款。                  │                    │              │
├─┼────┼────────────┼──────────┼───────┤
│26│ 蘇永忠 │該詐騙集團成員於不詳時間│匯款13,000元至廖婉里│被告此時在押，│
│  │        │。在不詳地點，以電腦連結│之上開台中縣潭子郵局│非被告共犯    │
│  │        │網路之方式，在露天拍賣網│帳戶內              │              │
│  │        │站上刊登販賣相機之廣告，│                    │              │
│  │        │嗣蘇永忠於98年1 月12日晚│                    │              │
│  │        │間6 時許，在臺北縣深坑鄉│                    │              │
│  │        │住處上網時，見該不實之拍│                    │              │
│  │        │賣訊息信以為真而陷於錯誤│                    │              │
│  │        │，下標後，便依該詐騙集團│                    │              │
│  │        │成員之指示於翌(13)日中午│                    │              │
│  │        │12時13分在臺北縣深坑郵局│                    │              │
│  │        │匯款。                  │                    │              │
├─┼────┼────────────┼──────────┼───────┤
│27│ 劉惠雯 │該詐騙集團成員於不詳時間│匯款6,332 元至廖婉里│被告此時在押，│
│  │        │，在不詳地點，以電腦連結│之上開台中縣潭子郵局│非被告共犯    │
│  │        │網路之方式，在露天拍賣網│帳戶內              │              │
│  │        │站上刊登販賣新光三越禮券│                    │              │
│  │        │之廣告，嗣劉惠雯見該不實│                    │              │
│  │        │之拍賣訊息信以為真而陷於│                    │              │
│  │        │錯誤，下標後，便依該詐騙│                    │              │
│  │        │集團成員之指示於98年1 月│                    │              │
│  │        │14日上午10時37分匯款。  │                    │              │
├─┼────┼────────────┼──────────┼───────┤
│28│ 周嘉郁 │該詐騙集團成員於不詳時間│匯款5 千元至廖婉里之│被告此時在押，│
│  │        │，在不詳地點，以電腦連結│上開台中縣潭子郵局帳│非被告共犯    │
│  │        │網路之方式，在雅虎奇摩網│戶內                │              │
│  │        │站上刊登販賣數位麵包機之│                    │              │
│  │        │廣告，嗣周嘉郁於98年1 月│                    │              │
│  │        │13日下午3 時36分見該不實│                    │              │
│  │        │之拍賣訊息信以為真而陷於│                    │              │
│  │        │錯誤，下標後，便依該詐騙│                    │              │
│  │        │集團成員之指示於同日下午│                    │              │
│  │        │4 時33分至高雄市楠梓區右│                    │              │
│  │        │昌郵局匯款。            │                    │              │
├─┼────┼────────────┼──────────┼───────┤
│29│ 陳莉芳 │該詐騙集團成員於不詳時間│匯款9,700 元至廖婉里│被告此時在押，│
│  │        │，在不詳地點，以電腦連結│之上開台中縣潭子郵局│非被告共犯    │
│  │        │網路之方式，在雅虎奇摩網│帳戶內              │              │
│  │        │站上刊登販賣電腦之廣告，│                    │              │
│  │        │嗣陳莉芳於98年1 月13日晚│                    │              │
│  │        │間9 時5 分，在臺北縣新店│                    │              │
│  │        │市住處上網時，見該不實之│                    │              │
│  │        │拍賣訊息信以為真而陷於錯│                    │              │
│  │        │誤，下標後，便依該詐騙集│                    │              │
│  │        │團成員之指示於翌(14)日晚│                    │              │
│  │        │間7 時許，在前開住處內以│                    │              │
│  │        │網路匯款。              │                    │              │
├─┼────┼────────────┼──────────┼───────┤
│30│程鴻仁、│該詐騙集團成員於不詳時間│匯款8 千元至廖婉里之│被告此時在押，│
│  │吳建豪  │，在不詳地點，以電腦連結│上開台中縣潭子郵局帳│非被告共犯    │
│  │        │網路之方式，在露天拍賣網│戶內                │              │
│  │        │站上刊登販賣相機之廣告，│                    │              │
│  │        │嗣程鴻仁於98年1 月12日晚│                    │              │
│  │        │間11時30分，在高雄縣師範│                    │              │
│  │        │大學燕巢校區宿舍內上網時│                    │              │
│  │        │，見該不實之拍賣訊息信以│                    │              │
│  │        │為真而陷於錯誤，下標後，│                    │              │
│  │        │便依該詐騙集團成員之指示│                    │              │
│  │        │，委請吳建豪於翌(13)日下│                    │              │
│  │        │午3 時56分，在臺東縣匯款│                    │              │
│  │        │。                      │                    │              │
├─┼────┼────────────┼──────────┼───────┤
│31│ 葉仲軒 │該詐騙集團成員於不詳時間│匯款20,100元至廖婉里│被告此時在押，│
│  │        │，在不詳地點，以電腦連結│之上開台中縣潭子郵局│非被告共犯    │
│  │        │網路之方式，在雅虎奇摩網│帳戶內              │              │
│  │        │站上刊登販賣電腦之廣告，│                    │              │
│  │        │嗣葉仲軒於98年1 月13日下│                    │              │
│  │        │午4 時34分上網時，見該不│                    │              │
│  │        │實之拍賣訊息信以為真而陷│                    │              │
│  │        │於錯誤，下標後，便依該詐│                    │              │
│  │        │騙集團成員之指示於同日下│                    │              │
│  │        │午5 時許在臺北市捷運中山│                    │              │
│  │        │國中站內匯款。          │                    │              │
├─┼────┼────────────┼──────────┼───────┤
│32│蘇韋寧、│該詐騙集團成員於不詳時間│匯款3,000 元至廖婉里│被告此時在押，│
│  │蘇純誼  │，在不詳地點，以電腦連結│之上開台中縣潭子郵局│非被告共犯    │
│  │        │網路之方式，在雅虎奇摩網│帳戶內              │              │
│  │        │站上刊登販賣電鑽之廣告，│                    │              │
│  │        │嗣蘇韋寧見該不實之拍賣訊│                    │              │
│  │        │息後，便與該詐騙集團成員│                    │              │
│  │        │聯絡，該詐騙集團成員對蘇│                    │              │
│  │        │韋寧謊稱於2 天後即可收到│                    │              │
│  │        │物品，蘇韋寧乃委請蘇純誼│                    │              │
│  │        │於98年1 月13日晚間8 時42│                    │              │
│  │        │分匯款。                │                    │              │
├─┼────┼────────────┼──────────┼───────┤
│33│ 賴曉芸 │該詐騙集團成員於不詳時間│匯款5 千元至廖婉里之│被告此時在押，│
│  │        │，在不詳地點，以電腦連結│上開台中縣潭子郵局帳│非被告共犯    │
│  │        │網路之方式，在雅虎奇摩網│戶內                │              │
│  │        │站上刊登販賣手機之廣告，│                    │              │
│  │        │嗣賴曉芸見該不實之拍賣訊│                    │              │
│  │        │息後，便與該詐騙集團成員│                    │              │
│  │        │聯絡，該詐騙集團成員對賴│                    │              │
│  │        │曉芸謊稱：要留下本人帳號│                    │              │
│  │        │及匯款收據，確認有無匯款│                    │              │
│  │        │，使賴曉芸信以為真而陷於│                    │              │
│  │        │錯誤，便依該詐騙集團成員│                    │              │
│  │        │之指示，於98年1 月13日晚│                    │              │
│  │        │間7 時7 分許匯款。      │                    │              │
├─┼────┼────────────┼──────────┼───────┤
│34│ 謝翔宇 │該詐騙集團成員於不詳時間│匯款6 千元至廖婉里之│被告此時在押，│
│  │        │，在不詳地點，以電腦連結│上開台中縣潭子郵局帳│非被告共犯    │
│  │        │網路之方式，在雅虎奇摩網│戶內                │              │
│  │        │站上刊登販賣演唱會門票之│                    │              │
│  │        │廣告，嗣謝翔宇見該不實之│                    │              │
│  │        │拍賣訊息後，便與該詐騙集│                    │              │
│  │        │團成員連絡，該詐騙集團成│                    │              │
│  │        │員對謝翔宇謊稱：要先匯款│                    │              │
│  │        │，使謝翔宇信以為真而陷於│                    │              │
│  │        │錯誤，便依該詐騙集團成員│                    │              │
│  │        │之指示，於98年1 月13日晚│                    │              │
│  │        │間8 時36分許，以黃思萍所│                    │              │
│  │        │開設之臺北富邦商業銀行帳│                    │              │
│  │        │號000000000000號帳戶匯款│                    │              │
└─┴────┴────────────┴──────────┴───────┘
附表二（卷附由部分被害人匯入受騙款項之人頭帳戶資料）
┌──┬───────────────────────────┐
│編號│人頭帳戶部分之證據名稱                                │
├──┼───────────────────────────┤
│1   │人頭帳戶張琦惠之兆豐銀行豐原分行開戶資料、警示戶設定資│
│    │料及交易往來明細資料各1 份（97年度偵字第26315 號偵查卷│
│    │一第156 至159 頁）                                    │
├──┼───────────────────────────┤
│    │人頭帳戶張慶榮之新竹東園郵局存簿儲金立帳申請書、變更印│
│2   │鑑申請書、查詢帳戶最近交易資料各1 份（97年度偵字第    │
│    │26315 號偵查卷一第171 至173 頁）                      │
├──┼───────────────────────────┤
│3   │人頭帳戶林佑承之渣打國際商業銀行股份有限公司新豐分行98│
│    │年1 月9 日渣打商銀新豐字第09800011號函所附開戶基本資料│
│    │及資金往來明細表、對帳單各1 份（97年度偵字第26315 號偵│
│    │查卷一第174 至179 頁、第186-1頁）                     │
├──┼───────────────────────────┤
│4   │人頭帳戶邱伊成之合作金庫商業銀行南崁分行98年1 月9 日合│
│    │金南崁字第0980000071號函所附開戶資料、事故登錄表、近2 │
│    │月內所有交易明細表1 份（97年度偵字第26315 號偵查卷一第│
│    │193 至196 頁）                                        │
├──┼───────────────────────────┤
│5   │人頭帳戶羅宇章之渣打國際商業銀行股份有限公司金陵分行98│
│    │年1 月10日渣打商銀金陵字第09800020號函所附開戶資料、存│
│    │摺對帳單各1 份（97年度偵字第26315 號偵查卷一第197 至  │
│    │200 頁）                                              │
├──┼───────────────────────────┤
│6   │人頭帳戶彭敬娟之台新國際商業銀行98年1 月9 日台新作文字│
│    │第9800302 號函所附開戶資料、自97年11月1 日起至同年12月│
│    │31日止之交易往來明細各1 份（97年度偵字第26315 號偵查卷│
│    │一第201 至204 頁）                                    │
├──┼───────────────────────────┤
│7   │人頭帳戶江旭昇之中國信託商業銀行股份有限公司98年1 月12│
│    │日中信銀字第09822271201295號函所附開戶資料、自97年9月1│
│    │日起至同年10月31日止之帳戶歷史交易查詢報表各1 份（97年│
│    │度偵字第26315 號偵查卷一第205 至213 頁）              │
├──┼───────────────────────────┤
│8   │人頭帳戶張琦惠之元大商業銀行股份有限公司豐原分行98 年2│
│    │月12日元豐字第0980000042號函、開戶資料、所有事故登錄資│
│    │料查詢報表、97年9 月至同年10月交易往來明細各1 份（97年│
│    │度偵字第26315 號偵查卷二第8 至11頁）                  │
├──┼───────────────────────────┤
│9   │人頭帳戶李春生之台灣中小企業銀行嘉義分行98年3 月9 日98│
│    │嘉義字第40-2號函所附開戶資料、查詢歷史事故記錄報表、97│
│    │年9 月至同年10月交易往來明細豐原分行開戶資料、警示戶設│
│    │定資料及交易往來明細資料1 份（97年度偵字第26315 號偵查│
│    │卷二第33至36頁）                                      │
├──┼───────────────────────────┤
│10  │人頭帳戶張琦惠之花旗（台灣）商業銀行豐原分行98年3 月6 │
│    │日【98】花旗（台灣）銀豐字第27號函所附開戶資料、97年9 │
│    │月至同年10月交易往來明細各1 份（97年度偵字第26315 號偵│
│    │查卷二第44 至46頁、偵查卷三第213至215頁）             │
├──┼───────────────────────────┤
│11  │人頭帳戶陳彥宏之臺灣銀行安南分行98年4 月16日安南營字第│
│    │00000000001 號函所附開戶資料、事故登錄、97年10月歷史交│
│    │易明細資料各1 份（97年度偵字第26315 號偵查卷二第177至 │
│    │181頁）                                               │
├──┼───────────────────────────┤
│12  │人頭帳戶王秀貞之合作金庫商業銀行大樹分行98年4 月13日合│
│    │作大樹字第0980000077號函所附開立帳戶基本資料、存戶事故│
│    │查詢單、歷史交易清單各1 份（97年度偵字第26315 號偵查卷│
│    │三第217 至224 頁）                                    │
├──┼───────────────────────────┤
│13  │人頭帳戶高愛瑜之台北商業銀行北中壢分行98年4 月20日北富│
│    │銀北中壢字第9800130 號函所附開立帳戶基本資料、交易存提│
│    │明細資料各1 份（原審卷第24至28頁）                    │
│    │                                                      │
├──┼───────────────────────────┤
│14  │人頭帳戶高愛瑜之中國信託商業銀行股份有限公司98年4 月15│
│    │日中信銀字第09822271204803號函所附開立帳戶基本資料、交│
│    │易存提明細資料各1 份（原審卷第30至34頁）              │
├──┼───────────────────────────┤
│15  │人頭帳戶鄧勝鴻之台北富邦商業銀行股份有限公司新竹分公司│
│    │98年4 月16日98北富銀新字第76號函所附開立帳戶基本資料、│
│    │97年12月之交易存提明細資料各1份（原審卷第36至38頁）   │
│    │                                                      │
└──┴───────────────────────────┘
 附表三：扣案物明細
┌──┬──────────────────────┬─────────┬─────────┐
│編號│扣案物名稱                                  │所有人            │是否沒收其依據    │
├──┼──────────────────────┼─────────┼─────────┤
│1   │行動電話門號0000000000號SIM 卡1 枚及搭配使用│癸○○            │被告用以與重利罪被│
│    │之NOKIA 廠牌手機1 支（序號：000000000000000 │                  │害人陳秀珍聯絡使用│
│    │號）                                        │                  │，為被告所有供犯罪│
│    │                                            │                  │所有之物，依刑法第│
│    │                                            │                  │38條第1 項第2 款規│
│    │                                            │                  │定沒收。          │
├──┼──────────────────────┼─────────┼─────────┤
│2   │(1)行動電話門號0000000000號SIM 卡1 枚及搭配使│共犯「致中」      │共犯「致中」所有，│
│    │  用之NOKIA 廠牌手機1 支（序號：000000000000│                  │供（或預備供）被告│
│    │  865號                                     │                  │與本案詐欺集團成員│
│    │(2)筆記本1 本                                │                  │犯如附表一編號1 至│
│    │(3)人頭帳戶郵局金融卡2 枚（局號：0000000 ，帳│                  │21 號 詐欺取財罪使│
│    │  號：0000000 及局號：0000 000、帳號：066950│                  │用之物，依刑法第38│
│    │  4）                                       │                  │條第1 項第2 款規定│
│    │(4)臺灣中小企銀金融卡金融卡1 枚（帳號：300624│                  │沒收。            │
│    │  17583 號）                                │                  │                  │
│    │(5)新竹國際商業銀行（現已改為「渣打銀行」）金│                  │                  │
│    │  融卡1 枚（帳號：0000000000000000號）      │                  │                  │
│    │(6)自動櫃員機交易明細表2 紙                  │                  │                  │
│    │(7)林世澂之存摺影本及健保卡影本各1 份        │                  │                  │
│    │(8)張永輝之存摺影本及健保卡影本各1 份        │                  │                  │
├──┼──────────────────────┼─────────┼─────────┤
│3   │(1)行動電話門號0000000000號SIM 卡1 枚及搭配使│癸○○            │無證據證明係被告用│
│    │  用之NOKIA 廠牌手機1 支（序號：000000000000│                  │以犯本案重利罪或詐│
│    │  845號）                                   │                  │欺取財罪使用之物  │
│    │(2)行動電話門號0000000000號SIM 卡1 枚及搭配使│                  │                  │
│    │  用之NOKIA 廠牌手機1 支（序號：000000000000│                  │                  │
│    │  009號）                                   │                  │                  │
├──┼──────────────────────┼─────────┼─────────┤
│4   │第一銀行金融卡1枚（帳號：00000000000號）    │葉錦文            │非被告所有用以犯重│
│    │                                            │                  │利罪使用之物，亦非│
│    │                                            │                  │被告或共犯所有用以│
│    │                                            │                  │犯本案詐欺取財罪所│
│    │                                            │                  │用之物            │
├──┼──────────────────────┼─────────┼─────────┤
│5   │行動電話門號0000000000號SIM 卡1 枚及搭配使用│許詠鈞            │非被告所有用以犯重│
│    │之Slim Jewel廠牌行動電話1 支（序號：00000000│                  │利罪使用之物，亦非│
│    │0000000號）                                 │                  │被告或共犯所有用以│
│    │                                            │                  │犯本案詐欺取財罪所│
│    │                                            │                  │用之物            │
└──┴──────────────────────┴─────────┴─────────┘
附錄論罪科刑依據之法條：
刑法第339條（普通詐欺罪）
意圖為自己或第三人不法之所有，以詐術使人將本人或第三人之
物交付者，處5 年以下有期徒刑、拘役或科或併科1 千元以下罰
金。
以前項方法得財產上不法之利益或使第三人得之者，亦同。
前二項之未遂犯罰之。
刑法第344條（重利罪）
乘他人急迫、輕率或無經驗貸以金錢或其他物品，而取得與原本
顯不相當之重利者，處1 年以下有期徒刑、拘役或科或併科1 千
元以下罰金。


司法院資訊處製作；財團法人民間司法改革基金會備份。
